臺灣高雄地方法院刑事判決　　　　　　　96年度訴字第2753號
公　訴　人　臺灣高雄地方法院檢察署檢察官
被　　　告　丙○○
指定辯護人　本院公設辯護人　甲○○
上列被告因強盜等案件，經檢察官提起公訴（96年度偵字第1543
1 號），本院判決如下：
    主  文
丙○○犯竊盜罪，累犯，處有期徒刑伍月；又未經許可，持有手
槍，累犯，處有期徒刑陸年，併科罰金新臺幣拾萬元，罰金如易
服勞役，以新臺幣壹仟元折算壹日。應執行有期徒刑陸年參月，
併科罰金新臺幣拾萬元，罰金如易服勞役，以新臺幣壹仟元折算
壹日。
    事  實
一、丙○○前於民國90年間因施用第一級、第二級毒品案件，經
    本院以90年度訴字第2150號分別判處有期徒刑6 月、6 月，
    定應執行刑10月確定，於93年3 月9 日縮短刑期假釋出監，
    ，嗣經撤銷假釋，復於94年2 月15日入監執行殘刑，於95年
    5月29日縮刑期滿執行完畢。詎其仍不知悔改，於下列時、
    地為下列行為：
(一)96 年5月15日晚上8 時許，在高雄縣大社鄉某自助餐廳門口
    前，見丁○○所有之車牌號碼XTA-927 號重型機車鑰匙仍插
    在電門上未拔，竟意圖為自己不法之所有，發動該機車而竊
    取得手，供己代步使用。
(二)96 年5月30日下午1 時20分許，丙○○騎乘上開竊得之機車
    行經高雄縣燕巢鄉○○路26巷口，適高雄縣政府警察局岡山
    分局深水派出所所長黃俊雄穿著制服騎乘車牌號碼GH3-942
    號警用機車執行巡邏勤務行經該處，見其所騎為贓車乃上前
    盤查，丙○○為躲避查緝旋即騎乘上開機車逃逸，黃俊雄見
    狀立即騎乘上開警用機車緊追在後，於同日下午1 時40分許
    ，2 車追逐至高雄縣燕巢鄉○○路與中西路口，黃俊雄乘機
    以上開警用機車撞倒丙○○所騎乘之機車，丙○○因而人車
    倒地，丙○○見該車已無法發動遂棄車快步往中西路83巷逃
    逸，黃俊雄亦徒步在後追趕，直追至中西路83巷與中民路70
    7 巷口，詎丙○○明知員警黃俊雄係依法執行職務之公務員
    ，竟意圖逃避逮捕，而基於妨害公務、強盜之犯意，於黃俊
    雄欲執行公務以手銬銬住丙○○時，丙○○竟與之拉扯施以
    強暴，且意圖為自己不法之所有，欲搶劫黃俊雄腰際所懸掛
    具有殺傷力之美國SMITH ＆WESSON廠5904型口徑9mm 制式半
    自動手槍1 枝（槍號TVY185 8號，內裝具有殺傷力之制式子
    彈12顆），致黃俊雄為護槍而跌倒在地，丙○○旋即跪在地
    上，以右手手肘壓制黃俊雄之腹部及雙手，以此等強暴之方
    式，致使黃俊雄不能抗拒，順勢以左手強取該把警用手槍及
    手槍內有具殺傷力之子彈12顆，而無故持有該把警用制式半
    自動手槍及手槍內具殺傷力之子彈12顆，丙○○取得後隨即
    拉機槍開保險上膛，以該手槍槍口指向黃俊雄作勢開槍，喝
    令黃俊雄不得再追捕，持續對執行公務之黃俊雄施以強暴，
    期間丙○○持上開手槍拉滑套上膛時，不小心致子彈掉出1
    顆，丙○○搶得上開警用手槍後，轉身跑回上開棄車處，騎
    乘上開警用機車加速逃離現場，並將搶得之警用機車棄置於
    高雄縣燕巢鄉○○路235 巷附近。嗣於同日晚上7 時55分許
    ，為警在高雄市○○區○○路151 巷27弄1 號之國王碧廈前
    ，將丙○○逮捕到案。
二、案經高雄縣政府警察局岡山分局報告臺灣高雄地方法院檢察
    署檢察官偵查起訴。
    理  由
壹、證據能力方面
一、按被告以外之人於審判外之陳述雖不符前4 條之規定，而經
    當事人於審判程序同意作為證據，法院審酌該言詞陳述或書
    面陳述作成時之情況，認為適當者，亦得為證據。當事人、
    代理人或辯護人於法院調查證據時，知有第159 條第1 項不
    得為證據之情形，而未於言詞辯論終結前聲明異議，視為有
    前項之同意，刑事訴訟法第159 條之5 定有明文。
二、查本件被告犯罪事實之證據方法，詳如起訴書及本院卷內所
    引之證據，詳如：1 、員警黃俊雄96年5 月30日出具之職務
    報告。2 、證人即被害人丁○○之警詢筆錄。3 、丁○○立
    具之贓物認領保管單。4 、高雄縣政府警察局編號Ｚ0000000
    0000000 號車輛尋獲電腦輸入單。5 、現場照片15張。6 、
    高雄縣政府警察局鑑識課刑案現場勘察報告表、被告丙○○
    強盜等案棄贓車現場圖、車牌號碼GH3-942 號警用機車被歹
    徒棄放位置圖、警用手槍起出位置圖、證物清單、高雄縣政
    府警察局執行丙○○涉嫌強盜等案現場勘察採證相片55張及
    監視攝影系統翻拍照片2 張。7 、內政部警政署刑事警察局
    96 年11 月22日刑鑑字第0960162715號槍彈鑑定書等，被告
    及公設辯護人均未於言詞辯論終結前聲明異議，並當庭表示
    沒有意見及同意列入證據方法（見本院卷第46、113 、131
    、138 頁），是本院審酌前開書面或言詞陳述，其作成過程
    並無不適當之情形，認為以之作為本案之證據亦屬適當，依
    刑事訴訟法第159 條之5 規定，自得作為證據，合先敘明。
貳、實體方面
一、上揭犯罪事實，迭據被告於警詢、偵查及本院審理中坦承不
    諱，上開事實一、（一）部分，核與證人即被害人丁○○於
    警詢所指述失竊情節大致相符，並有高雄縣政府警察局編號
    Ｚ00000000000000 號車輛尋獲電腦輸入單、丁○○立具之贓
    物認領保管單在卷可資佐證（見警卷第24至27頁）；上開一
    、（二）部分，被告於前揭時、地騎乘上開贓車，為躲避員
    警黃俊雄查緝，2 人追逐至於中西路83巷與中民路707 巷口
    ，被告意圖逃避逮捕，於黃俊雄欲以手銬銬住被告時，與之
    拉扯施以強暴，並欲搶劫黃俊雄腰際所懸掛具有殺傷力之上
    開警用槍彈，致黃俊雄為護槍而跌倒在地，被告旋即跪在地
    上，以右手手肘壓制黃俊雄之腹部及雙手，以此等強暴之方
    式，致使黃俊雄不能抗拒，順勢搶得上開警用槍彈，並以槍
    口指向黃俊雄作勢開槍，喝令黃俊雄不要再追了等情，核與
    證人黃俊雄本院審理時證稱：伊於96年5 月30日下午1 時30
    分許，發覺到被告騎的是贓車，伊就騎車追被告並把他撞倒
    ，因為2 台車撞倒了，伊就在後面追他，伊在中西路83巷與
    中民路707 巷追上被告時，伊就用手銬要銬他，他不讓伊銬
    ，我們就發生拉扯，拉扯過程中，被告有用手要搶伊的配槍
    的意圖，伊往後退就跌倒了，被告就過來壓在伊身上搶伊的
    警槍，伊用雙手護住槍抵抗，但還是被搶走，被告就拿槍指
    著伊，叫伊不要再追了等語大致相符（見本院卷第114 、11
    5 頁），並有證人黃俊雄96年5 月30日出具之職務報告、現
    場照片15張、高雄縣政府警察局鑑識課刑案現場勘察報告表
    、被告丙○○強盜等案棄贓車現場圖、車牌號碼GH3-942 號
    警用機車被歹徒棄放位置圖、警用手槍起出位置圖、證物清
    單、高雄縣政府警察局執行丙○○涉嫌強盜等案現場勘察採
    證相片55張、監視攝影系統翻拍照片2 張在卷可稽（見警卷
    第1 、45至55、27至65頁）。又上開槍、彈經送內政部警政
    署刑事警察局鑑驗，經該局以性能檢驗法、試射法鑑定結果
    ，認「送鑑手槍1 枝，認係美國SMITH ＆WESSON廠5904型口
    徑9m m制式半自動手槍，槍號為『TVN185 8』，槍管內具5
    條右旋來復線，擊發功能正常，可供擊發同口徑制式子彈使
    用，認具殺傷力」、「送鑑子彈1 顆，認均係口徑9mm 制式
    子彈，可擊發，認均具殺傷力」，有內政部警政署刑事警察
    局96年11月22日刑鑑字第096016 2715 號鑑驗通知書1 份附
    卷足憑（見本院卷第134 、1 35頁），足認被告之自白核與
    事實相符，自可採為認定事實之依據，本件事證明確，被告
    犯行堪以認定。
三、核被告就上開犯罪事實一、（一）所為，係犯刑法第320 條
    第1 項之普通竊盜罪；就上開犯罪事實一、（二）之行為，
    係犯刑法第135 條第1 項之妨害公務執行罪。被告與員警發
    生肢體衝突、強行搶奪員警手槍、取得槍彈後拉機槍開保險
    上膛，以手槍槍口指向黃俊雄作勢開槍、喝令黃俊雄不得再
    追捕之行為，係基於單一妨害公務之犯意為之，應認為係一
    強暴行為之接續進行。被告以上開強暴之方式強取員警黃俊
    雄懸掛於腰部之具有殺傷力之美國SMITH ＆WESSON廠5904型
    口徑9mm 制式半自動手槍1 枝（內含具殺傷力之制式子彈12
    顆），而後無故持有上開槍、彈，此部分行為，係犯刑法第
    328 條第1 項之強盜罪、槍砲彈藥刀械管制條例第7 條第4
    項之未經許可持有手槍罪及同條例第12條第4 項之未經許可
    持有子彈罪。被告以一行為同時觸犯上開妨害公務執行罪、
    強盜罪、槍砲彈藥刀械管制條例第7 條第4 項之未經許可持
    有手槍罪及同條例第12條第4 項之未經許可持有子彈罪，為
    想像競合犯，應依刑法第55條之規定，從一重之槍砲彈藥刀
    械管制條例第7 條第4 項之未經許可持有手槍罪論處。被告
    所犯上開竊盜、未經許可持有手槍罪間，犯意各別，行為互
    殊，應予分論併罰。又被告前於90年間因施用第一級、第二
    級毒品案件，經本院以90年度訴字第2150號分別判處有期徒
    刑6 月、6 月，定應執行刑10月確定，於93年3 月9 日縮短
    刑期假釋出監，嗣經撤銷假釋，復於94年2 月15日入監執行
    殘刑，於95年5 月29日縮刑期滿執行完畢，有臺灣高等法院
    被告前案紀錄表可稽，其受有期徒刑之執行完畢，5 年以內
    故意再犯本件有期徒刑以上之上開2 罪，均應依刑法第47條
    第1 項規定加重其刑。爰審酌被告正值青壯，不思以正當方
    法賺取所需，為貪圖私利，任意竊取他人財物，對於他人財
    產安全，危害非輕，又恣意以上開方式施強暴於值勤之警員
    而妨礙公務執行，強行搶奪員警配槍，嚴重妨害國家公權力
    之行使，對公務員執行職務之安全性侵犯甚鉅，且前有如事
    實欄所示犯罪科刑紀錄，素行非佳，竟不思戒惕再犯本案，
    實不宜寬貸，惟念其犯罪後始終坦承犯行，態度尚佳，所竊
    取之機車業經被害人領回，有贓物認領申請單1 紙在卷可按
    （見警卷第26頁），所生損害業已減輕，又未曾持該槍、彈
    犯罪，尚未造成他人身體、財產等重大之危害等一切情狀，
    認檢察官求處有期徒刑15年，尚嫌過重，爰分別量處如主文
    所示之刑，併就罰金部分諭知易服勞役之折算標準。又被告
    所為上開犯行之犯罪時間均在96年4 月24日以後，不符中華
    民國96年罪犯減刑條例之規定，併此敘明。
四、末按違禁物固不問屬於犯人與否，均應沒收，但該物苟係屬
    於第三人所有，則其是否違禁，即應視該第三人有無違禁情
    形為斷。故犯人雖係違禁持有，而所有之第三人如係經合法
    允許持有者，仍不在應行沒收之列（最高法院71年度臺上字
    第754 號判例可資參照）。本件上開具有殺傷力之美國SMIT
    H ＆WESSON廠5904型口徑9mm 制式半自動手槍1 枝（槍號TV
    Y1858 號），及具有殺傷力口徑9mm 之制式子彈12顆，雖屬
    違禁物，但原所有人高雄縣政府警察局岡山分局深水派出所
    所長黃俊雄係依法令允准配用者，並非未受允准亦無正當理
    由持有。依照上開說明，自不在沒收之列。
據上論斷，應依刑事訴訟法第299 條第1 項前段，槍砲彈藥刀械
管制條例第7 條第4 項、第12條第4 項，刑法第11條前段、第13
5 條第1 項、第320 條第1 項、第328 條第1 項、第47條第1 項
、第55條、第42條第3 項前段、第51條第5款，判決如主文。
本案經檢察官乙○○到庭執行職務。
中　　華　　民　　國　　96　　年　　12　　月　　6 　　日
                  刑事第二庭  審判長法　官  田平安
                                    法  官  曾子珍
                                    法  官  錢衍蓁
如不服本判決應於收受本判決後10日內向本院提出上訴書狀，並
應敘述具體理由，如未敘述上訴理由者，應於上訴期間屆滿後20
日內補提理由書狀於本院（均須按他造當事人之人數附繕本）「
切勿逕送上級法院」。
以上正本證明與原本無異。
中　　華　　民　　國　　96　　年　　12　　月　　6 　　日
　　　　　　　　　　　　　　　　　  書記官  秦富潔
附錄本判決論罪之法條：
刑法第135條第1項
對於公務員依法執行職務時，施強暴脅迫者，處3 年以下有期徒
刑、拘役或3百元以下罰金。
刑法第320條
意圖為自己或第三人不法之所有，而竊取他人之動產者，為竊盜
罪，處5 年以下有期徒刑、拘役或5 百元以下罰金。
槍砲彈藥刀械管制條例第7條第4項：
未經許可，持有、寄藏或意圖販賣而陳列第1 項所列槍砲、彈藥
者，處5 年以上有期徒刑，併科新台幣1 千萬元以下罰金。
刑法第328 條第1項
意圖為自己或第三人不法之所有，以強暴、脅迫、藥劑、催眠術
或他法，至使不能抗拒，而取他人之物或使其交付者，為強盜罪
，處5 年以上有期徒刑。
槍砲彈藥刀械管制條例第7條第4項
未經許可，持有、寄藏或意圖販賣而陳列第一項所列槍砲、彈藥
者，處五年以上有期徒刑，併科新臺幣一千萬元以下罰金。
槍砲彈藥刀械管制條例第12條第4項
未經許可，持有、寄藏或意圖販賣而陳列子彈者，處五年以下有
期徒刑，併科新臺幣三百萬元以下罰金。
